---
title: "Comandos Rmarkdown"
author: "Fenicio"
date: "2025-03-24"
output: html_document
---

```{r setup, include=FALSE}
knitr::opts_chunk$set(echo = TRUE)
```

### Títulos

Se eu quiser criar um tópico com um título, devo utilizar o "#", de maneira que o número de hastags diminui o tamanho do texto. Exemplos:

# 1
## 2
### 3
#### 4
##### 5
###### 6

### Negrito

Para colocar um texto em negrito, devemos utilizar **dois asteriscos**!

### Itálico

Para colocar um texto em itálico, devemos utilizar *um asterisco*!

### Criar listas

Para criar uma lista numerada, basta escrever o número com um ponto do lado e dar espaço:

1. Primeiro item
2. Segundo item

Para criar uma uma lista pinada, basta usar um asterisco com um espaço

* Primeiro item
* Segundo item

### Para adicionar um link ao texto, podemos fazer da seguinte forma:
A seguir, [temos um link para o meu linkedin](https://www.linkedin.com/in/fenicio-giglio/)

### Pedaços de código

Para adicionar um pedaço de código executável, basta clicar no botão "insert a new code chunk" ou escrever a estrutura
```{r}
```

