---
title: "Relatório Autoavaliação da Saúde"
author: "Ana, Brenner, Diogo, Fenicio e Marina"
date: "`r Sys.Date()`"
output:   
  html_document:
    toc: true
    toc_float: true
    number_sections: true
    theme: 
      bg : '#ffffff'  
      fg : '#132f3c'   
      primary : '#132f3c'
---

```{r setup, include=FALSE}
Sys.setlocale("LC_ALL", "pt_BR.UTF-8")
knitr::opts_chunk$set(
  message = FALSE,
  warning = FALSE,
  echo = FALSE
)
```
```{r}
library(tidyverse)
library(haven)
library(scales)
library(gridExtra)
base = read_sav('banco completo.sav')

base_filt = base |>
  select("q1", "q2_Idade","q5_outro","q6", "q10", "q12", "q15", "q16", "q25", "q28_a", 
         "q28_b", "q28_c", "q29", "q30", "q37", "q38", "q39", "q40", "q41", "q43", 
         "q44", "q50", 
         "q54_a", "q54_b", "q55", "q66", "q67_a":'q67_d', "q71", "q78", "q84", "q82", "q86", 
         "q88", "q90", "q92", "q94", "q97", "q103", "q105", "q107", "q108", 
         "q113", "q115", "q119", "q125", "q126", "q131", "q132", "q133",
         "q133_nuca","q133_ombro_esq","q133_ombro_dir","q133_braço_esq",
         "q133_braço_dir","q133_alto_costas","q133_mão_esq", "q133_mão_dir",
         "q133_baixo_costas","q133_nádegas","q133_coxas","q133_joelhos",
         "q133_pernas","q133_pés", "q134", "q135_a":"q135_h", "q136",
         "q137_a":"q137_d", "q138", "q139", "q140", "q142", 
         "q145", "q148", "q149", "q162_1", "q163_a":'q163_c', "q164_1":'q164_8')
base_na = base_filt |> 
  summarise(across(everything(), ~sum(is.na(.)))) |> 
  select(where(~. > 175)) 



base_ut = base_filt %>% select(-colnames(base_na)) %>% 
  filter(!is.na(q125)) %>% 
  mutate(q125 = case_when(q125 == 1 ~ 'Excelente',
                          q125 ==2 ~ 'Muito Boa',
                          q125 ==3 ~ 'Boa',
                          q125 ==4 ~ 'Ruim',
                          q125 ==5 ~ 'Muito Ruim'),
         q125 = factor(q125, levels = c('Excelente', 'Muito Boa', 'Boa', 'Ruim', 'Muito Ruim')),
         saude = case_when(q125 %in% c('Excelente','Muito Boa','Boa')~ 'Positiva',
                           q125 %in% c('Ruim','Muito Ruim')~ 'Negativa'))

```

# Variáveis utilizadas 

## Sociodemográficas

### Sexo (q1)

```{r}
sexo = base_ut %>% 
  group_by(q125,q1) %>%
  mutate(q1 = case_when(q1 == 1 ~ 'Masculino',
                        q1 == 2 ~ 'Feminino')) %>% 
  summarize(n = n()) %>% 
  mutate(prop = n/sum(n),
         rotulo = scales::percent(prop))
 
sexo %>% 
  ggplot(aes(x = q125, y = n,fill = q1))+
  geom_text(aes(label = n),position = position_dodge(width = 0.9),vjust=-0.5)+
  geom_bar(stat = 'identity',position = 'dodge')+
  labs(x = 'Saúde', y = 'Frequência', fill = 'Gênero')+
  theme_minimal()

```


### Idade (q2_Idade)

```{r}
idade = base_ut |> 
  mutate(idade = case_when(q2_Idade %in% c(15:24) ~ "15-24 anos (Jovem)",
                           q2_Idade %in% c(25:44) ~ "25-44 anos (Adulto jovem)",
                           q2_Idade %in% c(45:59) ~ "45-59 anos (Adulto)",
                           q2_Idade %in% c(60:74) ~ "60-74 anos (Idoso)",
                           q2_Idade %in% c(75:90) ~ "75-90 anos (Ancião)")) |> 
  group_by(idade) |> 
  summarise(total = n())

ggplot(idade, aes(x = factor(idade, levels= c("15-24 anos (Jovem)","25-44 anos (Adulto jovem)",
                                              "45-59 anos (Adulto)","60-74 anos (Idoso)",
                                              "75-90 anos (Ancião)")), y = total))+
  geom_bar(stat = "identity", fill = "purple", alpha = 0.6) +
  geom_text(aes(label = total), vjust = -0.3) +
  labs(title = "Frequência Absoluta da Idade dos moradores",
       x = "Faixa Etária", y = "Total") +
  scale_x_discrete(guide = guide_axis(n.dodge = 2)) +
  theme_bw() +
  theme(panel.border = element_blank())


```


### Religião (q5_outro)

```{r}
religiao = base_ut|> 
  mutate(religiao = case_when(q5_outro %in% c("CRISTA", "CRISTÃ", "CONG. CRISTÃ", "PALAVRA DE CRISTO", "PROTESTANTE") ~ "Cristã",
                              q5_outro %in% c("ASSEMBLEIA DE DEUS", "ASSEMBLÉIA DE DEUS JESUS VIRÁ",
                                              "ASSEMBLÉIA DE DEUS","ASSEMBLÉIA DE DEUS MADUREIRA", 
                                              "ASSEMBLÉIA MADUREIRA") ~ "Evangélica",
                              q5_outro %in% c("CATOLICA","CATÓLICA") ~ "Católica",
                              q5_outro %in% c("EVANGELICA","EVANGÉLICA","CCB","CCB (EVANGÉLICA)") ~ "Evangélica",
                              q5_outro %in% c("ADVENTISTA","ADVENTISTA DO 7º DIA") ~ "Evangélica",
                              q5_outro %in% c("NÃO TEM","NENHUMA") ~ "Espírita",
                              q5_outro == "ESPÍRITA" ~ "Espírita",
                              TRUE ~ q5_outro)) |> 
  group_by(religiao) |> 
  summarise(total = n()) |> 
  slice(-1)


ggplot(religiao, aes(x = religiao, y = total))+
  geom_bar(stat = "identity", fill = "cornflowerblue", alpha = 0.7) +
  geom_text(aes(label = total), vjust = -0.3) +
  labs(title = "Frequência Absoluta da Religião dos moradores",
       x = "Religião", y = "Total") +
  theme_bw() +
  theme(panel.border = element_blank())

```


### Escolaridade (q6)

```{r}
escolaridade = base_ut |> 
  filter(!is.na(q6)) |> 
  mutate(escolaridade = case_when(q6 == 1 ~ "Não sabe ler\ne/ou escrever",
                                  q6 == 2 ~ "Alfabetizado",
                                  q6 == 3 ~ "1ª a 4ª série incompleto",
                                  q6 == 4 ~ "1ª a 4ª série completo",
                                  q6 == 5 ~ "Fundamental/\n1ª grau incompleto",
                                  q6 == 6 ~ "Fundamental/\n1ª grau completo",
                                  q6 == 7 ~ "Ensino médio/\n2ª grau incompleto",
                                  q6 == 8 ~ "Ensino médio/\n2ª grau completo",
                                  q6 == 9 ~ "Superior incompleto",
                                  q6 == 10 ~ "Superior completo")) |> 
  group_by(escolaridade) |> 
  summarise(total = n())


ggplot(escolaridade, aes(x = factor(escolaridade, levels = c("Não sabe ler\ne/ou escrever",
                                                             "Alfabetizado",
                                                             "1ª a 4ª série incompleto",
                                                             "1ª a 4ª série completo",
                                                             "Fundamental/\n1ª grau incompleto",
                                                             "Fundamental/\n1ª grau completo",
                                                             "Ensino médio/\n2ª grau incompleto",
                                                             "Ensino médio/\n2ª grau completo",
                                                             "Superior incompleto",
                                                             "Superior completo")), y = total))+
  geom_bar(stat = "identity", fill = "lightgreen", alpha = 0.7) +
  geom_text(aes(label = total), vjust = -0.3) +
  labs(title = "Frequência Absoluta da Escolaridade dos moradores",
       x = "Escolaridade", y = "Total") +
  scale_x_discrete(guide = guide_axis(n.dodge = 2)) +
  theme_bw() +
  theme(panel.border = element_blank())

```


### Principal Atividade (q10)

```{r}
princ_atividade = base_ut |> 
  mutate(princ_atividade = case_when(q10 == 1 ~ "Servidor Público",
                                     q10 == 2 ~ "Empregado com\nCarteira Assinada",
                                     q10 == 3 ~ "Empregado sem\nCarteira Assinada",
                                     q10 == 4 ~ "Empregador",
                                     q10 == 5 ~ "Trabalhador por\nconta própria",
                                     q10 == 6 ~ "Do lar",
                                     q10 == 7 ~ "Outro",
                                     q10 == 8 ~ "Desempregado")) |> 
  group_by(princ_atividade) |> 
  summarise(total = n())


ggplot(princ_atividade, aes(x = princ_atividade, y = total))+
  geom_bar(stat = "identity", fill = "brown", alpha = 0.7) +
  geom_text(aes(label = total), vjust = -0.3) +
  labs(title = "Frequência Absoluta da Principal Atividade dos moradores",
       x = "Atividade", y = "Total") +
  theme_bw() +
  theme(panel.border = element_blank())

```


### Horas trabalhadas por dia (q12)

```{r}
horas = base_ut |> 
  filter(!is.na(q12)) |> 
  mutate(horas = case_when(q12 %in% c(1,2) ~ "1 a 3 horas",
                           q12 %in% c(4,5,6) ~ "4 a 6 horas",
                           q12 %in% c(7,8,9) ~ "7 a 9 horas",
                           q12 %in% c(10,11,12) ~ "10 a 12 horas",
                           q12 %in% c(14,15) ~ "13 a 15 horas")) |> 

  group_by(horas) |> 
  summarise(total = n())


ggplot(horas, aes(x = factor(horas, levels= c("1 a 3 horas","4 a 6 horas","7 a 9 horas",
                                              "10 a 12 horas","13 a 15 horas")), y = total))+
  geom_bar(stat = "identity", fill = "pink", alpha = 0.7) +
  geom_text(aes(label = total), vjust = -0.3) +
  labs(title = "Frequência Absoluta das Horas de Trabalho por dia dos moradores",
       x = "Horas", y = "Total") +
  theme_bw() +
  theme(panel.border = element_blank())

```



## Exposições ocupacionais

### Atividade com fumaça (q15)

```{r}
contato_fumaca = base_ut %>% filter(!is.na(q15))%>%
  mutate(q15 = case_when(q15 == 1~'Sim',
                         q15 == 2~'Não')) %>% 
  group_by(q125,q15)%>% 
  summarise(n = n())

# grafico de frequencia 
contato_fumaca %>% group_by(q15) %>% summarize(total = sum(n)) %>% 
  mutate(prop = total / sum(total)) %>% 
  ggplot(aes(x = q15,y = prop,fill = q15))+
  scale_fill_manual(values = c('#ff6b6b', '#3a51cf')) +
  scale_y_continuous(labels = percent_format(accuracy = 1)) + 
  geom_text(aes(label = percent(prop, accuracy = 1)), vjust = -0.3)+
  labs(y = 'Frequência',
       x = 'Houve contato?')+
  geom_bar(stat= 'identity')+
  theme_minimal()+
  theme(legend.position = 'None')

#grafico empilhado
contato_fumaca %>% 
  ggplot(aes(x = q125,y = n,fill = q15))+
  labs(fill = 'Contato com a fumaça',
       x = 'Saúde ')+
  scale_fill_manual(values = c('#ff6b6b', '#3a51cf'))+
  geom_bar(stat= 'identity',position='fill')+
  scale_y_continuous(breaks = seq(0, 1, .2), 
                     label = scales::percent) +
  labs(y = 'Proporção',
       x = 'Saúde ')+
    theme(legend.position = 'None')+
  theme_minimal()
  

```

### Atividade com produtos químicos (q16)

```{r}

contato_quim = base_ut %>% 
  filter(!is.na(q16)) %>% 
  mutate(q16 = case_when(q16 == 1~ 'Sim',
                         q16 == 2~ 'Não')) %>% 
  group_by(q125,q16)%>% 
  summarise(n = n()) 

contato_quim %>% group_by(q16) %>% summarize(total = sum(n)) %>% 
  mutate(prop = total / sum(total)) %>% 
  ggplot(aes(x = q16,y =prop,fill = q16))+
  scale_fill_manual(values = c('#ff6b6b', '#3a51cf')) +
  scale_y_continuous(labels = percent_format(accuracy = 1)) + 
  geom_text(aes(label = percent(prop, accuracy = 1)), vjust = -0.3)+
  labs(y = 'Frequência',
       x = 'Houve contato?')+
  geom_bar(stat= 'identity')+
  theme_minimal()+
  theme(legend.position = 'None')

contato_quim %>% 
  ggplot(aes(x = q125,y = n,fill = q16))+
  labs(fill = 'Contato',
       x = 'Saúde ')+
  scale_fill_manual(values = c('#ff6b6b', '#3a51cf'))+
  geom_bar(stat= 'identity',position='fill')+
  scale_y_continuous(breaks = seq(0, 1, .2), 
                     label = scales::percent) +
  labs(y = 'Proporção',
       x = 'Saúde ')+
  theme_minimal()
```

### Trabalho debaixo do Sol (q25)

```{r}

trab_sol =  base_ut %>%
  filter(!is.na(q25)) %>% 
  mutate(q25 = case_when(q25 == 1 ~ 'Sim',
                         q25 == 2 ~ 'Não')) %>% 
  group_by(q125,q25)%>% 
  summarise(n = n()) 

trab_sol %>% group_by(q25) %>% summarize(total = sum(n)) %>% 
  mutate(prop = total / sum(total)) %>% 
  ggplot(aes(x = q25,y = prop,fill = q25))+
  scale_fill_manual(values = c('#ff6b6b', '#3a51cf')) +
  scale_y_continuous(labels = percent_format(accuracy = 1)) + 
  geom_text(aes(label = percent(prop, accuracy = 1)), vjust = -0.3)+
  labs(y = 'Frequência',
       x = 'Há contato com o Sol?')+
  geom_bar(stat= 'identity')+
  theme_minimal()+
  theme(legend.position = 'None')

#grafico empilhado
trab_sol %>% 
  ggplot(aes(x = q125,y = n,fill = q25))+
  labs(fill = 'Trabalha debaixo do Sol?',
       x = 'Saúde ')+
  scale_fill_manual(values = c('#ff6b6b', '#3a51cf'))+
  geom_bar(stat= 'identity',position='fill')+
  scale_y_continuous(breaks = seq(0, 1, .2), 
                     label = scales::percent) +
  labs(y = 'Proporção',
       x = 'Saúde ')+
  theme_minimal()

```

## Tabagismo

### O(a) Sr.(a) já fumou ou fuma 
cigarros? (q71)

```{r}
tabagismo = base_ut %>% filter(!is.na(q71))%>%
  mutate(q71 = case_when(q71 == 1~'Sim',
                         q71 == 2~'Sim,mas parou',
                         q71 == 3~'Não')) %>% 
  group_by(saude,q71)%>% 
  summarise(n = n())

tabagismo %>% group_by(q71) %>% summarize(total = sum(n)) %>% 
  mutate(prop = total / sum(total)) %>% 
  ggplot(aes(x = q71,y = prop,fill = q71))+
  scale_y_continuous(labels = percent_format(accuracy = 1)) + 
  geom_text(aes(label = percent(prop, accuracy = 1)), vjust = -0.3)+
  labs(y = 'Frequência',
       x = 'Já fumou ou fuma cigarros?')+
  geom_bar(stat= 'identity')+
  theme_minimal()+
  theme(legend.position = 'None')

tabagismo %>% 
  ggplot(aes(x = saude,y = n,fill = q71))+
  labs(fill = 'Uso do cigarro',
       x = 'Saúde ')+
  geom_bar(stat= 'identity',position='fill')+
  scale_y_continuous(breaks = seq(0, 1, .2), 
                     label = scales::percent) +
  labs(y = 'Proporção',
       x = 'Saúde ')+
  theme(legend.position = 'None')+
  theme_minimal()
```

## Álcool

### Nos últimos 30 dias, o(a) Sr.(a) 
consumiu alguma bebida 
alcoólica como cerveja, vinho, 
cachaça, etc.? (q78)

```{r}
alcool = base_ut %>% filter(q78 !=99)%>%
  mutate(q78 = case_when(q78 == 1~'Sim',
                         q78 == 2~'Não')) %>% 
  group_by(saude,q78)%>% 
  summarise(n = n())

alcool %>% group_by(q78) %>% summarize(total = sum(n)) %>% 
  mutate(prop = total / sum(total)) %>% 
  ggplot(aes(x = q78,y = prop,fill = q78))+
  scale_y_continuous(labels = percent_format(accuracy = 1)) + 
  geom_text(aes(label = percent(prop, accuracy = 1)), vjust = -0.3)+
  labs(y = 'Frequência',
       x = 'Consumiu álcool nos últimos 30 dias?')+
  geom_bar(stat= 'identity')+
  theme_minimal()+
  theme(legend.position = 'None')

alcool %>% 
  ggplot(aes(x = saude,y = n,fill = q78))+
  labs(fill = 'Uso do álcool',
       x = 'Saúde ')+
  geom_bar(stat= 'identity',position='fill')+
  scale_y_continuous(breaks = seq(0, 1, .2), 
                     label = scales::percent) +
  labs(y = 'Proporção',
       x = 'Saúde ')+
  theme(legend.position = 'None')+
  theme_minimal()

```

## Pressão Arterial

### Algum profissional de saúde já mediu a sua pressão? (q82)

```{r}
medir_pressao = base_ut %>% filter(!is.na(q82))%>%
  mutate(q82 = case_when(q82 == 1~'Sim',
                         q82 == 2~'Não')) %>% 
  group_by(saude,q82)%>% 
  summarise(n = n())

medir_pressao %>% group_by(q82) %>% summarize(total = sum(n)) %>% 
  mutate(prop = total / sum(total)) %>% 
  ggplot(aes(x = q82,y = prop,fill = q82))+
  scale_y_continuous(labels = percent_format(accuracy = 1)) + 
  geom_text(aes(label = percent(prop, accuracy = 1)), vjust = -0.3)+
  labs(y = 'Frequência',
       x = 'Algum profissional já mediu pressão?')+
  geom_bar(stat= 'identity')+
  theme_minimal()+
  theme(legend.position = 'None')

medir_pressao %>% 
  ggplot(aes(x = saude,y = n,fill = q82))+
  labs(fill = 'Medição da pressão',
       x = 'Saúde ')+
  geom_bar(stat= 'identity',position='fill')+
  scale_y_continuous(breaks = seq(0, 1, .2), 
                     label = scales::percent) +
  labs(y = 'Proporção',
       x = 'Saúde ')+
  theme(legend.position = 'None')+
  theme_minimal()
```

### Algum profissional de saúde já lhe disse que o(a) Sr.(a)  tem pressão alta? (q84)

```{r}
pressao_alta = base_ut %>% filter(!is.na(q84))%>%
  mutate(q84 = case_when(q84 == 1~'Sim',
                         q84 == 2~'Não')) %>% 
  group_by(saude,q84)%>% 
  summarise(n = n())

pressao_alta %>% group_by(q84) %>% summarize(total = sum(n)) %>% 
  mutate(prop = total / sum(total)) %>% 
  ggplot(aes(x = q84,y = prop,fill = q84))+
  scale_y_continuous(labels = percent_format(accuracy = 1)) + 
  geom_text(aes(label = percent(prop, accuracy = 1)), vjust = -0.3)+
  labs(y = 'Frequência',
       x = 'Pressão alta')+
  geom_bar(stat= 'identity')+
  theme_minimal()+
  theme(legend.position = 'None')

pressao_alta %>% 
  ggplot(aes(x = saude,y = n,fill = q84))+
  labs(fill = 'Pressão alta',
       x = 'Saúde ')+
  geom_bar(stat= 'identity',position='fill')+
  scale_y_continuous(breaks = seq(0, 1, .2), 
                     label = scales::percent) +
  labs(y = 'Proporção',
       x = 'Saúde ')+
  theme(legend.position = 'None')+
  theme_minimal()
```

## Colesterol

### Alguma vez o(a) Sr.(a) fez exame de sangue para medir o seu colesterol? (q88)

```{r}
colesterol = base_ut %>% filter(q88 !=99)%>%
  mutate(q88 = case_when(q88 == 1~'Sim',
                         q88 == 2~'Não')) %>% 
  group_by(saude,q88)%>% 
  summarise(n = n())


colesterol %>% 
  ggplot(aes(x = saude,y = n,fill = q88))+
  labs(fill = 'Já mediu colesterol?',
       x = 'Saúde ')+
  geom_bar(stat= 'identity',position='fill')+
  scale_y_continuous(breaks = seq(0, 1, .2), 
                     label = scales::percent) +
  labs(y = 'Proporção',
       x = 'Saúde ')+
  theme(legend.position = 'None')+
  theme_minimal()
```

## Diabetes

### O(a) Sr.(a) já fez exame para medir o açúcar no sangue ou diagnosticar diabetes? (q92)

```{r}
diabetes = base_ut %>%
  mutate(q92 = case_when(q92 == 1~'Sim',
                         q92 == 2~'Não')) %>% 
  group_by(saude,q92)%>% 
  summarise(n = n())


diabetes %>% 
  ggplot(aes(x = saude,y = n,fill = q92))+
  labs(fill = 'Já mediu o açúcar no sangue?',
       x = 'Saúde ')+
  geom_bar(stat= 'identity',position='fill')+
  scale_y_continuous(breaks = seq(0, 1, .2), 
                     label = scales::percent) +
  labs(y = 'Proporção',
       x = 'Saúde ')+
  theme(legend.position = 'None')+
  theme_minimal()
```

## Câncer

### Algum médico já lhe disse que o(a) Sr.(a)  tem ou já teve câncer? (q97)

```{r}

cancer = base_ut %>%
  mutate(q97 = case_when(q97 == 1~'Sim, tenho',
                         q97 == 2~'Sim, tive',
                         q97 == 3~'Não')) %>% 
  group_by(saude,q97)%>% 
  summarise(n = n())

cancer %>% 
  ggplot(aes(x = saude,y = n,fill = q97))+
  labs(fill = ' Tem ou já teve câncer?',
       x = 'Saúde ')+
  geom_bar(stat= 'identity',position='fill')+
  scale_y_continuous(breaks = seq(0, 1, .2), 
                     label = scales::percent) +
  labs(y = 'Proporção',
       x = 'Saúde ')+
  theme(legend.position = 'None')+
  theme_minimal()

```


## Qualidade de vida – Condição Funcional

### Em geral o(a) Sr.(a) diria que sua saúde é (q125)
```{r}
q125 = base_ut |> 
  select(q125)

ggplot(data = q125, mapping = aes(x = q125, fill = q125)) +
  geom_bar() +
  theme(legend.position = "none") +
  labs(x = "Avaliação",
       y = "Contagem")
  
```

### Saúde atual, em comparação há um ano (q126)

```{r}
saude_atual = base_ut %>% 
  group_by(q125,q126) %>% 
  summarize(n = n()) %>% 
  mutate(prop = n/sum(n),
         rotulo = scales::percent(prop))


saude_atual %>% 
  mutate(q126 = case_when(q126 == 1 ~ 'Excelente',
                          q126 == 2 ~ 'Boa',
                          q126 == 3 ~ 'Boa',
                          q126 == 4 ~ 'Ruim',
                          q126 == 5 ~ 'Ruim'),
         q126 = factor(q126, levels = c('Excelente', 'Boa', 'Ruim'))
  ) %>% 
  ggplot(aes(x = q125,y = n,fill = q126))+
  geom_bar(stat= 'identity',position='fill')+
  labs(fill = 'Saúde atual',
       x = 'Saúde em geral',
       y = 'Proporção')+
  scale_y_continuous(breaks = seq(0, 1, .2), 
                     label = scales::percent) +
  theme_minimal()

```

### Durante as últimas 4 semanas, o(a) Sr.(a) diminui a quantidade de tempo que dedicava-se às suas atividades por causa de algum problema emocional (como sentir-se deprimido ou ansioso) ?

```{r}
q131 = base_ut |>
  filter(!is.na(q131)) |> 
  select(q131)

q131$q131 = factor(x = q131$q131,
                   levels = c(1, 2),
                   labels = c("Sim", "Não"))

ggplot(data = q131, mapping = aes(x = q131, fill = q131)) +
  geom_bar(na.rm = T) +
  labs(x = "Respostas",
       y = "Contagem") +
  theme_classic() +
  theme(legend.position = "none")
  
```

### Durante as últimas 4 semanas, de que maneira sua saúde ou problemas emocionais interferiram na sua relação com amigos e familiares?

```{r}
q132 = base_ut |>
  filter(!is.na(q132)) |> 
  select(q132)

q132$q132 = factor(x = q132$q132,
                   levels = c(1, 2, 3, 4, 5),
                   labels = c("Não", "Não", "Pouco", "Sim", "Sim"))

ggplot(data = q132, mapping = aes(x = q132, fill = q132)) +
  geom_bar(na.rm = T) +
  labs(x = "Respostas",
       y = "Contagem") +
  theme_classic() +
  theme(legend.position = "none") 
  
```

### O(a) Sr.(a) sentiu alguma dor no corpo nas últimas 4 semanas? Em qual parte do corpo?

```{r}
# Agrupando as classes de dor em superior, inferior e sem dor
q133 = base_ut |> 
  select(q133, q133_nuca, q133_ombro_esq, q133_ombro_dir, q133_braço_esq,
         q133_braço_dir, q133_alto_costas, q133_mão_esq, q133_mão_dir,
         q133_baixo_costas, q133_nádegas, q133_coxas, q133_joelhos, q133_pernas,
         q133_pés) |>
  filter(!is.na(q133)) |>
  transmute(intensidade_dor = q133,
            dor = case_when(
  if_any(c(q133_nuca, q133_ombro_esq, q133_ombro_dir, q133_braço_esq, 
           q133_braço_dir, q133_alto_costas, q133_mão_esq, q133_mão_dir, 
           q133_baixo_costas), ~ .x != 1) ~ "Superiores",
  if_any(c(q133_nádegas, q133_coxas, q133_joelhos, q133_pernas, q133_pés),
         ~ .x != 1) ~ "Inferiores",
  .default = "Sem dor"))

# Avaliando o número de pessoas sem e com dor
ggplot(data = q133, mapping = aes(x = dor, fill = dor)) +
  geom_bar() +
  labs(x = "Dor",
        y = "Contagem") +
  theme_classic() +
  theme(legend.position = "none")

# Avaliando o nível de dor dentre aqueles que possuem alguma
ggplot(data = q133 |> filter(dor != "Sem dor"),
       mapping = aes(x = dor, fill = intensidade_dor)) +
  geom_bar(position = "dodge") +
  labs(x = "Dor",
        y = "Contagem") +
  theme_classic()
```

### Alguma dor no seu corpo interferiu no seu trabalho (incluindo o trabalho dentro de casa) nas últimas 4 semanas?

```{r}
q134 = base_ut |> 
  select(q134) |> 
  filter(!is.na(q134)) |>
  mutate("interferencia_dor" = case_when(
    if_any(q134, ~ .x != 1) ~ "Sim",
    .default = "Não"
  ))

ggplot(data = q134, mapping = aes(x = interferencia_dor, fill = interferencia_dor)) +
  geom_bar() +
  labs(x = "Interferência da Dor no Trabalho",
        y = "Contagem") +
  theme_classic() +
  theme(legend.position = "none")

#alteracao
```

### Módulo de Violência

```{r}
violencia = base_ut %>% filter(!is.na(q28_a))%>%
  mutate(sofreu_violencia = case_when(q28_a == 1~'Sim',
                                      q28_a == 2~'Não',
                                      q28_b == 1~'Sim',
                                      q28_b == 2~'Não',
                                      q28_c == 1~'Sim',
                                      q28_c == 2~'Não')) %>% 
  group_by(q125,sofreu_violencia)%>% 
  summarise(n = n())

# grafico de frequencia 
violencia %>% group_by(sofreu_violencia) %>% summarize(total = sum(n)) %>% 
  mutate(prop = total / sum(total)) %>% 
  ggplot(aes(x = sofreu_violencia,y = prop,fill = sofreu_violencia))+
  scale_fill_manual(values = c('#ff6b6b', '#3a51cf')) +
  scale_y_continuous(labels = percent_format(accuracy = 1)) + 
  geom_text(aes(label = percent(prop, accuracy = 1)), vjust = -0.3)+
  labs(y = 'Frequência',
       x = 'Sofreu Violência?')+
  geom_bar(stat= 'identity')+
  theme_minimal()+
  theme(legend.position = 'None')


#grafico empilhado
violencia %>% 
  ggplot(aes(x = q125,y = n,fill = sofreu_violencia))+
  labs(fill = 'Sofreu Violência',
       x = 'Saúde ')+
  scale_fill_manual(values = c('#ff6b6b', '#3a51cf'))+
  geom_bar(stat= 'identity',position='fill')+
  scale_y_continuous(breaks = seq(0, 1, .2), 
                     label = scales::percent) +
  labs(y = 'Proporção',
       x = 'Saúde ')+
    theme(legend.position = 'None')+
  theme_minimal()
  

  

```

```{r}
familiar_morto = base_ut %>% filter(!is.na(q29) & !is.na(q30))%>%
  mutate(suicidio_homicidio = case_when(q29 == 1~'Sim',
                                      q29 == 2~'Não',
                                      q30 == 1~'Sim',
                                      q30 == 2~'Não'
                                    )) %>% 
  group_by(q125,suicidio_homicidio)%>% 
  summarise(n = n())

# grafico de frequencia 
familiar_morto %>% group_by(suicidio_homicidio) %>% summarize(total = sum(n)) %>% 
  mutate(prop = total / sum(total)) %>% 
  ggplot(aes(x = suicidio_homicidio,y = prop,fill = suicidio_homicidio))+
  scale_fill_manual(values = c('#ff6b6b', '#3a51cf')) +
  scale_y_continuous(labels = percent_format(accuracy = 1)) + 
  geom_text(aes(label = percent(prop, accuracy = 1)), vjust = -0.3)+
  labs(y = 'Frequência',
       x = 'Houve contato?')+
  geom_bar(stat= 'identity')+
  theme_minimal()+
  theme(legend.position = 'None')


#grafico empilhado
familiar_morto %>% 
  ggplot(aes(x = q125,y = n,fill = suicidio_homicidio))+
  labs(fill = 'Suicídio ou Homicídio na Família',
       x = 'Saúde ')+
  scale_fill_manual(values = c('#ff6b6b', '#3a51cf'))+
  geom_bar(stat= 'identity',position='fill')+
  scale_y_continuous(breaks = seq(0, 1, .2), 
                     label = scales::percent) +
  labs(y = 'Proporção',
       x = 'Saúde ')+
    theme(legend.position = 'None')+
  theme_minimal()

###################################################################### ana esteve AQUI
```

